【裁判字號】    99,訴,1004
【裁判日期】    991231
【裁判案由】    違反毒品危害防制條例
【裁判全文】
臺灣嘉義地方法院刑事判決              99年度訴字第1004號
公  訴  人  臺灣嘉義地方法院檢察署檢察官
被      告  鄭武亮
上列被告因違反毒品危害防制條例案件，經檢察官提起公訴（99
年度毒偵字第1762、1763、1764號），因被告於本院準備程序中
就被訴事實為有罪之陳述，經本院合議庭裁定由受命法官獨任以
簡式審判程序審理判決如下：
    主  文
鄭武亮施用第一級毒品，參罪，均處有期徒刑捌月；又施用第二
級毒品，參罪，均處有期徒刑肆月；應執行有期徒刑壹年貳月。
    犯 罪 事 實
一、鄭武亮前於民國95年間因施用毒品案件，經臺灣桃園地方法
    院以95年度毒聲字第1355號裁定送觀察、勒戒後，認有繼續
    施用毒品之傾向，再由該院以96年度毒聲字第830號裁定令
    入戒治處所施以強制戒治，於97年4月11日停止戒治，並經
    臺灣桃園地方法院檢察署檢察官以97年度戒毒偵字第234 號
    為不起訴處分確定。另於97年間，即前揭強制戒治執行完畢
    釋放後5年內，復因施用毒品案件，經臺灣桃園地方法院以
    97年度審訴字第2402號判決判處有期徒刑6月、2月，應執行
    有期徒刑6月確定，詎仍不知悔改，復分別基於施用第1級毒
    品海洛因及第2級毒品甲基安非他命之犯意，再為下列犯行
    ：
（一）99年3月17日下午5時20分許為警採尿回溯96小時內某時，
      在桃園縣龜山鄉○○路87巷附近的土地公廟，先將海洛因
      摻入香煙內，以燃燒香菸方式施用第1級毒品海洛因1次，
      再將安非他命放入玻璃球內，以加熱燒烤後吸食煙霧之方
      式，施用第2級毒品安非他命1次。經警採集其尿液送驗結
      果呈可待因、嗎啡、安非他命及甲基安非他命等陽性反應
      。
（二）99年3月27日下午1時20分許為警採尿回溯96小時內某時，
      在桃園縣觀音鄉藍埔村1鄰樹子腳4之13號其住處內，分別
      以前揭方式先後施用第1級毒品海洛因及第2級毒品安非他
      命各1次。經警採集其尿液送驗結果呈嗎啡、安非他命及
      甲基安非他命等陽性反應。
（三）99年5月11日中午12時許，在桃園縣觀音鄉藍埔村1鄰樹子
      腳4之13號其住處內，分別以前揭方式先後施用第1級毒品
      海洛因及第2級毒品安非他命各1次。經警採集其尿液送驗
      結果呈可待因、嗎啡、安非他命及甲基安非他命等陽性反
      應。
二、案經桃園縣政府警察局龜山分局報由臺灣桃園地方法院檢察
    署呈請臺灣高等法院檢察署檢察長令轉臺灣雲林地方法院檢
    察署偵查後再呈請臺灣高等法院臺南分院檢察署檢察長令轉
    臺灣嘉義地方法院檢察署檢察官偵查起訴。
    理  由
一、本件被告所涉犯者為毒品危害防制條例第10條第1項及第2項
    之罪，非死刑、無期徒刑、最輕本刑為3 年以上有期徒刑之
    罪或高等法院管轄第一審案件。本院行準備程序時，被告就
    被訴事實為有罪之陳述，經告知簡式審判程序之旨，並聽取
    檢察官及被告之意見後，本院爰依刑事訴訟法第273條之1第
    1項裁定由受命法官獨任進行簡式審判程序。故本件簡式審
    判程序之證據調查，依刑事訴訟法第273條之2之規定，不受
    同法第159條第1項、第161條之2、第161條之3、第163條之1
    及第164條至第170條規定之限制，合先敘明。
二、上揭犯罪事實，業據被告於本院審理時坦承不諱，而被告於
    查獲該日經警採集尿液送驗結果，呈嗎啡、可待因、安非他
    命、甲基安非他命陽性反應之事實，有台灣檢驗科技股份有
    限公司濫用藥物尿液檢驗報告2件(報告日期：99年4月14日
    、99年4月23日)、正修科技大學超微量研究科技中心尿液檢
    驗報告1件(報告日期：99年6月7日)尿液代號與真實姓名對
    照表3件（代號：J-990076、J-990083、OF00000000），附
    卷可稽，是被告自白與事實相符，足堪採憑。被告施用毒品
    犯行事證明確，堪以認定。
三、查被告前於95年間因施用毒品案件，經臺灣桃園地方法院以
    95年度毒聲字第1355號裁定送觀察、勒戒後，再由該院以96
    年度毒聲字第830號裁定令入戒治處所施以強制戒治，於97
    年4月11日停止戒治。另於97年間，即前揭強制戒治執行完
    畢釋放後5年內，復因施用毒品案件，經臺灣桃園地方法院
    以97年度審訴字第2402號判決判處有期徒刑6月及2月，應執
    行有期徒刑6月確定，其於強制戒治期滿五年內已再因施用
    毒品而受刑之宣告及執行，此次再犯本件施用毒品案件，應
    依毒品危害防制條例第23條第2項之規定追訴處罰。
四、核被告所為，係犯毒品危害防制條例第10條第1項、第2項之
    施用第一級毒品罪及施用第二級毒品罪。被告持有第一級、
    第二級毒品以施用，其持有之低度行為，應為施用之高度行
    為所吸收，不另論罪。被告所犯上開6罪，其犯意個別，行
    為互異，應予分論併罰。又被告雖曾因施用毒品案件，經臺
    灣桃園地方法院以97年度審訴字第2402號判決判處有期徒刑
    6月及2月，應執行有期徒刑6月確定，而於98年6月8日易科
    罰金完畢，然該罪之後因與臺灣臺北地方法院98年度訴字第
    885號恐嚇案再經裁定（臺灣臺北地方法院99年度聲字第554
    號）合併定應執行有期徒刑1年2月確定，目前尚未執行完畢
    一情，有臺灣高等法院被告前案紀錄表1份在卷可按，是本
    次所犯並非在受徒刑之執行完畢5年以內再犯，不應論以累
    犯，附此敘明。
五、爰審酌被告曾因施用毒品而受強制戒治及判刑後，猶未知警
    惕而再犯本案，足見其未徹底戒除施用毒品之惡習，惟念及
    施用毒品本質上係戕害自身健康之行為，尚未嚴重破壞社會
    秩序或侵害他人權益，且被告犯後坦承犯行、態度良好暨其
    犯罪之動機、目的、手段，及其國中畢業之智識程度、之前
    從事電路板負責化金課(鍍金)工作、家中尚有母親、妻子和
    1個兒子等一切情狀，分別量處如主文所示之刑，並定其所
    應執行之刑。
據上論斷，應依刑事訴訟法第273條之1第1項、第299條第1項前
段，毒品危害防制條例第10條第1項、第2項，刑法第11條、第51
條第5款，判決如主文。
本案經檢察官曹合一到庭執行職務。
中    華    民    國    99    年    12    月    31    日
                  刑事第二庭    法  官  黃明展
以上正本證明與原本無異。
如不服本判決應於收受判決後10日內向本院提出上訴書狀，並應
敘述具體理由；其未敘述上訴理由者，應於上訴期間屆滿後20日
內向本院補提理由書（均須按他造當事人之人數附繕本）「切勿
逕送上級法院」。
中    華    民    國    99    年    12    月    31    日
                                書記官  張宇安
附錄本案論罪科刑法條全文：
毒品危害防制條例第10條
施用第一級毒品者，處 6 月以上 5 年以下有期徒刑。
施用第二級毒品者，處 3 年以下有期徒刑。

司法院資訊處製作；財團法人民間司法改革基金會備份。
